【裁判字號】    97,交聲,446
【裁判日期】    971029
【裁判案由】    違反道路交通管理處罰條例聲明異議
【裁判全文】
臺灣新竹地方法院交通事件裁定          97年度交聲字第446號
異  議  人
即受處分人  沛忠有限公司
代  表  人  乙○○
上列異議人即受處分人因違反道路交通管理處罰條例案件，對於
交通部公路總局新竹區監理所新竹市監理站中華民國97年9月5日
所為之處分（原處分案號：竹監新四字第裁51-E00000000號），
聲明異議，本院裁定如下：
    主  文
異議駁回。
    理  由
一、按道路交通標誌標線號誌設置規則第169條規定「禁止臨時
    停車線，用以指示禁止臨時停車路段，以劃設於道路緣石正
    面或頂面為原則，無緣石之道路得標繪於路面上，距路面邊
    緣以30公分為度。本標線為紅色實線，線寬除設於緣石，正
    面者以緣石高度為準外，其餘皆為10公分。本標線得加繪紅
    色『禁止臨時停車』標字，30公分正方，每字間隔30公分，
    沿本標線每隔20公尺至50公尺橫寫一組。本標線禁止時間為
    全日24小時，如有縮短之必要時，應以標誌及附牌標示之」
    。次按汽車停車時，應依下列規定：…、四、設有禁止停車
    標誌、標線之處所不得停車，道路交通安全規則第112條第1
    項第4款定有明文。又汽車駕駛人停車時，在禁止臨時停車
    處所停車之情形者，處新臺幣（下同）6百元以上1千2百元
    以下罰鍰，道路交通管理處罰條例第56條第1項第1款亦有處
    罰規定。
二、本件異議人即受處分人沛忠有限公司所有之車號6015-KY號
    自用小客車於民國97年7月27日15時39分許，停放在新竹市
    ○區○○里○道路○段278巷內繪有紅色實線之禁止臨時停車
    標線之道路上，且駕駛人不在現場，而為新竹市警察局交通
    隊員警當場以攝影之方式採證，並以受處分人有違反前揭道
    路交通管理處罰條例第56條第1項第1款規定之行為掣單舉發
    ，嗣將舉發通知單送達於受處分人後，受處分人於97年8月
    27應到案日期前向原處分機關提出申訴，經原處分機關請舉
    發單位即新竹市警察局交通隊調查結果，仍認受處分人有前
    開違規行為，原處分機關乃依前揭道路交通管理處罰條例第
    56條第1項第1款及違反道路交通管理事件統一裁罰基準表之
    規定，於97年9月5日從輕裁處受處分人罰鍰9百元。
三、受處分人固不否認其所有之前開車號汽車有於前述時間在前
    述地點停車之事實，惟其代表人乙○○到庭辯稱：車尾後面
    是舊的紅線，車頭前面是新的紅線，我認為該區域重新畫過
    紅線，如果有舊的紅線沒有再補畫，舊的紅線就不算紅線，
    本案車頭的紅線較鮮艷是新畫的，我停車的不是新畫的紅線
    ，雖然有舊的紅線，但是我認為這樣會誤導民眾舊的那1段
    不是禁止停車的紅線云云。
四、經查：
  (一)受處分人所有之車號6015-KY號自用小客車於前述時間停放
    在新竹市○區○○里○道路○段278巷內繪有紅色實線之禁止
    臨時停車標線之道路上之事實，業據證人即當場攝影採證之
    員警陳冠樺於本院97年10月15日調查時，以具結擔保其陳述
    之真實性並在負擔偽證罪之心理處罰狀態下證稱：本件我在
    外面拖吊回來由值班警員黃東明填單舉發，但實際在現場拍
    照採證的人是我，她（指受處分人之代表人）是97年7月27
    日15點39分在鐵道路2段278巷口旁紅線違規停車，由我執行
    拖吊，我當場用錄影機攝影舉發紅線違規拖吊，庭呈照片是
    從攝影機截取的畫面，我們都是以攝影為主；本件是違規停
    在紅線上，現場看得很清楚，紅線沒有模糊不清的情形等語
    甚明（見本院97年10月15日訊問筆錄第2-3頁）。且由甲○
    ○○○庭呈之採證照片可以明顯看出受處分人所有前開車號
    汽車確實停放在繪有紅色實線之禁止臨時停車標線之道路上
    無訛。
  (二)至於受處分人之質疑，業據甲○○○○當庭證述：車頭前面
    那1段是市政府委託民間公司以熱溶線畫法畫的，比較粗，
    至於舊的那1段是因為熱溶線沒有畫到，由市政府交通局機
    動班以滾輪畫的，可能是因為當時車子停在該處，熱溶線就
    沒有辦法畫過去；第2個原因是可能本來就有舊的紅線，前
    面那段不清楚，所以以熱溶線補畫，後面還算清楚，所以就
    沒有畫了等語在卷（見同上訊問筆錄第4頁），本院稽諸是
    否補畫禁止臨時停車之紅色實線以及補畫之範圍取決於市政
    府預算及公務規劃等各項因素，難謂未加以補強之舊有紅色
    實線即非禁止臨時停車之處所；況設有禁止臨時停車標線之
    路段嚴禁停車之規範目的，係在於維持該路段之用路人行車
    、行走之順暢及安全，是經主管機關畫設紅色實線之禁止臨
    時停車路段，均應遵守該標線之指示，不因紅色實線之新舊
    而有別，否則不足達到畫設禁止臨時停車線之規範目的，本
    件受處分人所有車輛之停放地點，既繪有明顯之紅色實線，
    受處分人上開所辯，即無可採，本件事證明確，受處分人之
    違規行為堪以認定。
五、綜上所述，受處分人所有之車輛確有在禁止臨時停車處所停
    車之違規行為，從而，原處分機關依前揭道路交通管理處罰
    條例第56條第1項第1款及違反道路交通管理事件統一裁罰基
    準表之規定，從輕裁處受處分人罰鍰9百元，核無違誤，本
    件受處分人之異議為無理由，應予駁回。
據上論斷，應依道路交通案件處理辦法第19條，裁定如主文。
中    華    民    國    97    年    10    月    29    日
                  交通法庭法  官  吳靜怡
以上正本證明與原本無異。
如不服本裁定，應於裁定送達後5日內向本院提出抗告狀。
中    華    民    國    97    年    10    月    31    日
                          書記官  劉亭筠


司法院資訊處製作；財團法人民間司法改革基金會備份。
